【裁判字號】    89,上易,632
【裁判日期】    890502
【裁判案由】    毀損
【裁判全文】
臺灣高等法院臺南分院刑事判決            八十九年度上易字第六三二號    Ｇ
      上  訴  人  臺灣嘉義地方法院檢察署檢察官
      上  訴  人
      即  被  告  甲  ○  ○
右上訴人因被告毀損案件，不服臺灣嘉義地方法院八十九年度易字第四二號中華民國
八十九年二月八日第一審判決（起訴案號：臺灣嘉義地方法院檢察署八十八年度偵字
第四八一一號），提起上訴，本院判決如左：
      主      文
上訴駁回。
      事      實
一、甲○○曾因違反麻醉藥品管理條例案件，經臺灣板橋地方法院判處有期徒刑五年
    十月，並經臺灣高等法院判決上訴駁回而確定，於民國（下同）八十七年六月二
    日假釋出獄，現在假釋期中，猶不知警惕，因嘉義縣溪口鄉柳子溝四十三之十五
    號旻鋐企業股份有限公司（下稱旻鋐公司）代表人乙○○之父蔡德隆積欠李樟等
    人債務，甲○○曾至旻鋐公司代為催討債務，乙○○不堪其擾，為敷衍甲○○，
    佯稱欲於八十八年五月二十二日下午三時給付欠款，甲○○依約至嘉義縣溪口鄉
    柳子溝四十三之十五號旻鋐公司，因久候不到乙○○，竟心生不滿，基於損壞財
    物之故意，於同日（八十八年五月二十二日）下午四時許，持置於旻鋐公司旁之
    球棒，將旻鋐公司所有之落地鋁門玻璃四面（左邊前後二面，右邊前後二面）打
    破，並將置於辦公室內之電腦一部打壞，足以生損害於旻鋐公司。
二、案經旻鋐公司訴請臺灣嘉義地方法院檢察署檢察官偵查起訴。
      理      由
一、右揭事實，業據上訴人即被告甲○○於警訊、原審偵審及本院審理中均坦承不諱
    ，核與告訴人旻鋐公司之代表人乙○○指訴及證人賴聰哲、張銘惠證述情節大致
    相符，並有現場照片六幀附卷可稽，觀諸卷附照片，旻鋐公司所有之落地鋁門玻
    璃左邊前後二面，右邊前後二面，合計四面被打破，並非僅左邊一面、右邊一面
    被打破。是本件事證明確，被告之犯行，洵堪認定。
二、核被告所為，係犯刑法第三百五十四條之毀損罪。又公訴意旨另略以：被告於右
    揭時地，尚將告訴人所有置於辦公室內辦公桌上之物掃毀於地云云。惟查刑法第
    三百五十四條之毀損罪以使所毀損之物，失其全部或一部之效用為構成要件。本
    件告訴人之代表人乙○○陳稱：（被掃落的東西）整理好後有再撿起等語（見原
    審法院八十九年一月二十一日審判筆錄），且就卷附照片觀之，告訴人辦公室內
    辦公桌上之物品固為被告掃落於地，然無證據證明何種物品其效用全部或一部喪
    失，是上開辦公桌上之物品其效用尚無全部或一部喪失情事，而本條之罪，又無
    處罰未遂之規定，此部分本應為無罪之諭知，惟公訴意旨認此部分與被告前揭有
    罪部分，有一罪之關係，爰不另為無罪之諭知，附此敘明。
三、原審認被告之罪證明確，因予適用刑法第三百五十四條、第四十一條，罰金罰鍰
    提高標準條例第一條前段、第二條等規定，並審酌被告之素行、犯罪之動機、目
    的、手段、方法、所生之危害及犯罪後之態度等一切情狀，量處被告有期徒刑三
    月，並諭知易科罰金以三百元折算一日之標準。本院經核原判決認有罪部分事用
    法及量刑，及認被告將告訴人所有置於辦公室內辦公桌上之物掃毀於地部分，不
    另為無罪之諭知，俱無不合。被告上訴意旨空言指摘原判決量刑過重而有不當之
    處及檢察官依告訴人之聲請上訴指原判決量刑過輕，均為無理由，應予駁回。
據上論斷，應依刑事訴訟法第三百六十八條，判決如主文。
本案經檢察官張斗輝到庭執行職務。
中    華    民    國      八十九      年      五      月      二        日
                                  臺灣高等法院臺南分院刑事第一庭
                                      審判長法官  鄭    文    肅
                                            法官  楊    明    章
                                            法官  王    浦    傑
右正本證明與原本無異。
不得上訴。
                                      法院書記官  張    清    良
中    華    民    國      八十九      年      五      月      四        日
附錄法條：
刑法第三百五十四條：毀棄、損壞前二條以外之他人之物，或致令不堪用，足以生損
                    害於公眾或他人者，處二年以下有期徒刑、拘役或五百元以下
                    罰金。


司法院資訊處製作；財團法人民間司法改革基金會備份。
